臺灣苗栗地方法院民事裁定　　　　　　　100年度家聲字第6號
聲　請　人　黃福龍
相　對　人　郭黃枝萬
上列聲請人聲請處分受監護宣告人之不動產事件，本院裁定如下
：
    主  文
准聲請人代理相對人所有坐落苗栗縣後龍鎮○○○段二二八、二
二八之一、二二九、五一一、五一一之一、五一一之二、五一一
之三地號，權利範圍均為十六分之一之不動產合併、分割及共有
物分割登記事宜。
聲請程序費用新臺幣壹仟元由相對人負擔。
    理  由
一、本件聲請意旨略以：聲請人為相對人之子，相對人因罹患重
    度癡呆症，前經本院於民國93年12月17日以93年度禁字第55
    號民事裁定宣告其為禁治產人，並由其配偶郭七妹擔任監護
    人，嗣因郭七妹於94年2 月12日死亡，而經本院改定由聲請
    人擔任監護人，並由相對人之子黃福祥擔任會同開具財產清
    冊之人，且業向本院陳報相對人之財產清冊在案。茲因相對
    人所有坐落苗栗縣後龍鎮○○○段228 、228-1 、229 、51
    1 、511-1 、511-2 、511-3 地號，權利範圍均為16分之1
    等7 筆不動產，均與第三人共有，且上開土地皆相毗鄰，共
    有人亦相同，擬依農業發展條例之規定，將上開不動產合併
    分割如附件一後，由相對人取得如附件二所示編號228-10號
    之土地（面積2,617 平方公尺，權利範圍全部），並保持如
    附件二所示編號228 號之道路地共有（面積1,871 平方公尺
    ，權利範圍16分之1 ），以便於日後管理及促進土地利用之
    最大效益，爰聲請准予聲請人代理相對人所有上開不動產之
    合併、分割及共有物分割登記相關事宜等語。
二、按監護人對於受監護人之財產，非為受監護人之利益，不得
    使用、代為或同意處分。監護人為下列行為，非經法院許可
    ，不生效力：一、代理受監護人購置或處分不動產。二、代
    理受監護人，就供其居住之建築物或其基地出租、供他人使
    用或終止租賃，民法第1101條定有明文。
三、經查，聲請人主張之上開事實，業據其提出戶籍謄本、土地
    登記謄本、本院97年度監字第44號民事裁定暨裁定確定證明
    書、99年度家聲字第199 號民事裁定暨裁定確定證明書、合
    併分割圖、相對人之財產清冊、全國財產稅總歸戶財產查詢
    清單等件為證，並經本院依職權調閱99年度家聲字第199 號
    指定會同開具財產清冊之人卷宗核閱無誤，自堪信為真實。
    本院審酌上情，認為相對人所有坐落苗栗縣後龍鎮○○○段
    228 、228-1 、229 、511 、511-1 、511-2 、511-3 地號
    等7 筆不動產之共有人數眾多，土地形狀呈現不規則，經濟
    價值相對較低，合併分割後不僅使產權單純化，相對人於分
    割後所取得之土地形狀方整，且直接臨路，經濟效益高，取
    得面積亦符合其應有部分比例，是為相對人之利益，確有處
    分相對人所有上開不動產之必要。從而，聲請人聲請准予代
    理相對人所有上開不動產之合併、分割及共有物分割登記相
    關事宜，核與前揭法律規定尚無不合，應予准許，爰裁定如
    主文所示。
四、依非訟事件法第21條第2 項、第24條、民事訴訟法第78條，
    裁定如主文。
中    華    民    國    100   年     3    月    31    日
                  家事法庭    法  官  曾明玉
以上正本係照原本作成。
如對本裁定不服，應於裁定送達後十日內向本院提出抗告狀附繕
本，並繳納抗告費用。
                              書記官  黃惠雯
中    華    民    國    100   年    3   月    31    日